---
title: "Reconstruct Discharges of Sampling Days"
format: html
---

# Load packages
```{r}
# clear R memory 
rm(list = ls())

# load packages 
pkgCheck <- function(x){ 
  if (!require(x,character.only = TRUE)){
    install.packages(x,dependencies=TRUE)
    if(!require(x,character.only = TRUE)) {
      stop()
    }
  }
}

pkgCheck("raster")
pkgCheck("spsurvey")
pkgCheck("terra")
pkgCheck("ggplot2")
pkgCheck("tibble")
pkgCheck("readr")
pkgCheck("dplyr")
pkgCheck("tidyr")
pkgCheck("scales")
pkgCheck("hdf5r")
pkgCheck("sp")
pkgCheck("sf")
pkgCheck("spatstat.geom")
pkgCheck("spatstat.explore")
pkgCheck("gstat")
pkgCheck("purrr")
pkgCheck("rgdal")

# load self-written functions 
#source("mth_functions.R")

# set working directory 
#setwd("Pre_Processing")
```

Q_study_site_MZB = Q_pegel_MZB * Q_model_site / Q_pegel_model


*Q_study_site_MZB:* gesuchter Abfluss am Tag und Uhrzeit des Samplings in der Sektion (=Study site)
*Q_pegel_MZB:* am nächstgelegenen Pegel gemessener Abfluss am Tag und Uhrzeit des Samplings (diese Info müsste in der Abiotik tabelle von Diego drin sein)
*Q_model_site:* im study site gemessenen Abfluss am Tag und Uhrzeit der Feldaufnahmen für das Modell (findest du in der Tabelle, die ich dir am 3.8. geschickt habe)
*Q_pegel_model:* am nächstgelegenen Pegel gemessener Abfluss am Tag und Uhrzeit der Feldaufnahmen für das Modell. 

# Reconstruct using Qs
## Q_model_site
Als Abflusswert für GL1 kannst du die 11 m3/s nehmen, die wir auf Gl2 gemessen haben, da es zwischen Gl1 und Gl2 keine grosse Zuflüsse vorhanden sind.
```{r}
# Discharge measured in the study site on the day and time of the field recordings for the hydrodynamic model 

Q_model_GL1 <- 11.0 
Q_model_GL2 <- 11.0
Q_model_L2 <- 7.0
Q_model_M1 <- 0.6
Q_model_S1 <- 3.7
Q_model_S2 <- 3.2
Q_model_TH4 <- 25.0
Q_model_VR3 <- 18.8
```

## Q_MI_site
```{r}
# Extract Q of MI sampling days for all sections (from abiotic data)
# Load MI Data
mzb_data <- read_delim("Pre_Processing/abiotic_mi_sampling/Abiotic_MI_Field.csv")

# select relevant columns 
data <- mzb_data %>%
  mutate(mean_Q = rowMeans(dplyr::select(., Discharge_m3_s_before,
                                  Discharge_m3_s_during,
                                  Discharge_m3_s_after))) %>%
  dplyr::select(reach, Discharge_m3_s_before,
                Discharge_m3_s_after,
                Discharge_m3_s_during, mean_Q)



# select only single river sections and calculate mean Q per river section 
# GL1
Q_MI_GL1 <- data |>
  subset(reach == "GL1") |>
  dplyr::select(reach, mean_Q) |>
  summarise(Q_MI_GL1 = mean(mean_Q)) 

# GL2
Q_MI_GL2 <- data |>
  subset(reach == "GL2") |>
  dplyr::select(reach, mean_Q) |>
  summarise(Q_MI_GL2 =mean(mean_Q))

# L2
Q_MI_L2 <- data |>
  subset(reach == "L2") |>
  dplyr::select(reach, mean_Q) |>
  summarise(Q_MI_L2 = mean(mean_Q))

# M1
Q_MI_M1 <- data |>
  subset(reach == "M1") |>
  dplyr::select(reach, mean_Q) |>
  summarise(Q_MI_M1 = mean(mean_Q))

# S1
Q_MI_S1 <- data |>
  subset(reach == "S1") |>
  dplyr::select(reach, mean_Q) |>
  summarise(Q_MI_S1 = mean(mean_Q))

# S2
Q_MI_S2 <- data |>
  subset(reach == "S2") |>
  dplyr::select(reach, mean_Q) |>
  summarise(Q_MI_S2 = mean(mean_Q))

# TH4
Q_MI_TH4 <- data |>
  subset(reach == "TH4") |>
  dplyr::select(reach, mean_Q) |>
  summarise(Q_MI_TH4 = mean(mean_Q))

# VR3
Q_MI_VR3 <- data |>
  subset(reach == "VR3") |>
  dplyr::select(reach, mean_Q) |>
  summarise(Q_MI_VR3 = mean(mean_Q))
```

## Q_pegel_site
```{r}
# Assign discharge of nearest gauging station at the time of MI sampling
Q_pegel_GL1 <- "x"
Q_pegel_GL2 <- "x"
Q_pegel_L2 <- "x"
Q_pegel_M1 <- "x"
Q_pegel_S1 <- "x"
Q_pegel_S2 <- "x"
Q_pegel_TH4 <- "x"
Q_pegel_VR3 <- "x"
```

## ! Calculate Q 
```{r}
# reconstuct discharges using the formula from the beginning 
Q_sampling_GL1 <- Q_MI_GL1 * Q_model_GL1 / Q_pegel_GL1
Q_sampling_GL2 <- Q_MI_GL2 * Q_model_GL2 / Q_pegel_GL2
Q_sampling_L2 <- Q_MI_L2 * Q_model_L2 / Q_pegel_L2
Q_sampling_M1 <- Q_MI_M1 * Q_model_M1 / Q_pegel_M1
Q_sampling_S1 <- Q_MI_S1 * Q_model_S1 / Q_pegel_S1
Q_sampling_S2 <- Q_MI_S2 * Q_model_S2 / Q_pegel_S2
Q_sampling_TH4 <- Q_MI_TH4 * Q_model_TH4 / Q_pegel_TH4
Q_sampling_VR3 <- Q_MI_VR3 * Q_model_VR3 / Q_pegel_VR3
```

# Reconstruct using EZG
mit einzugsgebiet einbezogen:
Q_study_site_MZB = Q_studysite_area / Q_pegel_area * Q_pegel_MZB

*Q_studysite_area*: Catchment area of the study site (river section) in km2
*Q_pegel_area*: Catchment area of the pegel area/site in km2
*Q_pegel_MZB*: = Q_MI_site

## Q_studysite_area
```{r}
Q_studysite_area_GL1 <- 380.3714661
Q_studysite_area_GL2 <- 371.5935349
Q_studysite_area_L2 <- 320.5772706
Q_studysite_area_M1 <- 199.4
Q_studysite_area_S1 <- 269.7738
Q_studysite_area_S2 <- 287.1519
Q_studysite_area_TH4 <- 472.2496
Q_studysite_area_VR3 <- 1182
```

## Q_pegel_area
```{r}
Q_pegel_area_GL1 <- 381 # Glenner - Castrisch: https://www.hydrodaten.admin.ch/de/seen-und-fluesse/stationen-und-daten/2498
Q_pegel_area_GL2 <- 381 # Glenner - Castrisch: https://www.hydrodaten.admin.ch/de/seen-und-fluesse/stationen-und-daten/2498 
Q_pegel_area_L2 <- 614 # Landquart - Felsenbach: https://www.hydrodaten.admin.ch/de/seen-und-fluesse/stationen-und-daten/2150
Q_pegel_area_M1 <- 472  # Moesa-Lumino: https://www.hydrodaten.admin.ch/de/seen-und-fluesse/stationen-und-daten/2420
Q_pegel_area_S1 <- 261 # Sitter - St. Gallen, Bruggen / Au: https://www.hydrodaten.admin.ch/de/seen-und-fluesse/stationen-und-daten/2468
Q_pegel_area_S2 <- 261 # Sitter - St. Gallen, Bruggen / Au: https://www.hydrodaten.admin.ch/de/seen-und-fluesse/stationen-und-daten/2468
Q_pegel_area_TH4 <- 493 # Thur - Jonschwil, Mühlau: https://www.hydrodaten.admin.ch/de/seen-und-fluesse/stationen-und-daten/2303
Q_pegel_area_VR3 <- 774 # Vorderrhein - Ilanz: https://www.hydrodaten.admin.ch/de/seen-und-fluesse/stationen-und-daten/2033
```

## Calculate Q
```{r}
Q_study_site_MZB_GL1 <- Q_studysite_area_GL1 / Q_pegel_area_GL1 * Q_MI_GL1
Q_study_site_MZB_GL2 <- Q_studysite_area_GL2 / Q_pegel_area_GL2 * Q_MI_GL2
Q_study_site_MZB_L2 <- Q_studysite_area_L2 / Q_pegel_area_GL1 * Q_MI_L2
Q_study_site_MZB_M1 <- Q_studysite_area_M1 / Q_pegel_area_GL1 * Q_MI_M1
Q_study_site_MZB_S1 <- Q_studysite_area_S1 / Q_pegel_area_GL1 * Q_MI_S1
Q_study_site_MZB_S2 <- Q_studysite_area_S2 / Q_pegel_area_GL1 * Q_MI_S2
Q_study_site_MZB_TH4 <- Q_studysite_area_TH4 / Q_pegel_area_GL1 * Q_MI_TH4
Q_study_site_MZB_VR3 <- Q_studysite_area_VR3 / Q_pegel_area_GL1 * Q_MI_VR3
```

# Save results
```{r}
# Put all results into a dataframe 
results <- data.frame(Q_model = c(Q_model_GL1, Q_model_GL2, Q_model_L2, Q_model_M1,
                                  Q_model_S1,Q_model_S2, Q_model_TH4, Q_model_VR3), 
                      Q_MI = c(Q_MI_GL1$Q_MI_GL1, Q_MI_GL2$Q_MI_GL2, Q_MI_L2$Q_MI_L2,
                               Q_MI_M1$Q_MI_M1, Q_MI_S1$Q_MI_S1, Q_MI_S2$Q_MI_S2,
                               Q_MI_TH4$Q_MI_TH4, Q_MI_VR3$Q_MI_VR3), 
                      Q_pegel = c(Q_pegel_GL1, Q_pegel_GL2, Q_pegel_L2, Q_pegel_M1,
                                  Q_pegel_S1,Q_pegel_S2, Q_pegel_TH4, Q_pegel_VR3), 
                      Q_pegel_EZG = c(Q_pegel_area_GL1, Q_pegel_area_GL2, Q_pegel_area_M1, Q_pegel_area_L2, Q_pegel_area_S1, Q_pegel_area_S2, Q_pegel_area_TH4, Q_pegel_area_VR3),
                      Q_study_EZG = c(Q_studysite_area_GL1, Q_studysite_area_GL2, Q_studysite_area_L2, Q_studysite_area_M1, Q_studysite_area_S1, Q_studysite_area_S2, Q_studysite_area_TH4, Q_studysite_area_VR3),
                      Q_reconstructed_EZG = c(Q_study_site_MZB_GL1$Q_MI_GL1, Q_study_site_MZB_GL2$Q_MI_GL2, Q_study_site_MZB_L2$Q_MI_L2, Q_study_site_MZB_M1$Q_MI_M1, Q_study_site_MZB_S1$Q_MI_S1, Q_study_site_MZB_S2$Q_MI_S2, Q_study_site_MZB_TH4$Q_MI_TH4, Q_study_site_MZB_VR3$Q_MI_VR3),
                      section = c("GL1", "GL2", "L2", "M1", "S1", "S2", "TH4", "VR3"))

# Save results as .csv - file 
write.csv(results, "Pre_Processing/reconstructed_discharges.csv", row.names = FALSE)
```

                                  